【裁判字號】    98,審勞訴,64
【裁判日期】    990108
【裁判案由】    確認僱傭關係存在   等
【裁判全文】
臺灣高雄地方法院民事裁定            98年度審勞訴字第64號
聲  請  人  家福股份有限公司高雄十全分公司
即  被  告
法定代理人  丙○○
訴訟代理人  甲○○
相  對  人  乙○○
即  原  告
訴訟代理人  李明益律師
當事人間請求確認僱傭關係存在等事件，聲請人聲請將本件訴
訟移送臺灣臺北地方法管轄，本院裁定如下：
  主  文
聲請駁回。
聲請程序費用由聲請人負擔。
  理  由
一、聲請意旨略以兩造間之僱佣合約書已約定若因合約引起糾紛
    ，同意以臺灣臺北地方法院為管轄法院等語，今相對人既起
    訴請求確認兩造間之僱用關係及請求伊給付加班費、資遣費
    ，自屬因該合約而有爭執，自應向臺灣臺北地方法院起訴方
    為適法，為此爰依法聲請將本案移轉管轄予臺灣臺北地方法
    院等語。
二、按民事訴訟法第24條之合意管轄，如當事人之一造為法人或
    商人，依其預定用於同類契約之條款而成立，按其情形顯失
    公平者，他造於為本案之言詞辯論前，得聲請移送於其管轄
    法院，民事訴訟法第28條第2 項定有明文，其明白宣示法人
    定型化契約內之合意管轄條款，若有對他造當事人顯失公平
    之情形，法院得不受該合意管轄約定之拘束。經查，被告所
    提兩造間「僱佣合約書」契約書第11條b ，固明定「因本合
    約引起糾紛者，雙方同意以臺灣臺北地方法院為管轄法院」
    等語，惟該合約書並無聲請人之簽名蓋印，其內容是否業經
    兩造合意，已非無疑，又本院審酌本件爭執點在於兩造間之
    僱用契約是否仍存在，相對人既設址高雄市，由本院管轄本
    件訴訟，對聲請人之應訴及為訴訟攻防，應無何不便利之處
    等情，認兩造間合意由臺灣臺北地方法院管轄之約定，徒增
    加相對人訴訟之困難而顯失公平，故依上開規定，本院得不
    受兩造間之上開合意管轄約定之拘束。
三、次按「因契約涉訟者，如經當事人定有債務履行地，得由該
    履行地之法院管轄」，民事訴訟法第12條定有明文，而此乃
    民事訴訟法關於因契約涉訟特別審判籍之規定，是項約定雖
    不以書面或明示為必要，即言詞或默示為之，亦非法所不許
    。經查，相對人自民國83年5 月16日受聲請人雇用後，其服
    務地點均在高雄市區之各分店，是相對人於受雇後既已於高
    雄地區服務歷近15年，且至遭解僱時止亦均在高雄地區工作
    ，相對人之工作地點既均位於高雄市，足見兩造就相對人之
    勞動條件應有默示於高雄市之意思表示合致，於此自應有以
    高雄市為兩造間勞動契約債務履行地之合意，且由此債務履
    行地之本院管轄並無違反不便利法庭之原則，再斟酌勞工保
    護之法意及勞資爭議訴訟之就審便利性，應認相對人以特別
    審判籍之本院為管轄法院而提起本件訴訟，核應與前開規定
    相符。
四、兩造間之合意管轄約定既不生效力，則相對人向兩造約定之
    契約債務履行地法院即本院提起本件訴訟，於法即無不合，
    聲請人之聲請為無理由，其聲請移轉管轄，不應准許。
五、依民事訴訟法第95條、第78條，裁定如主文。
中    華    民    國    99    年    1     月    8     日
                    民事第二庭法  官  謝  雨  真
正本係照原本作成。
如對本裁定抗告須於裁定送達後10日內向本院提出抗告狀，並繳
納裁判費新台幣1,000元。
中    華    民    國    99    年    1     月    8     日
                              書記官  林  昭  吟

司法院資訊處製作；財團法人民間司法改革基金會備份。
